臺灣高等法院臺中分院刑事判決　　　　 94年度上易字第628號
上　訴　人
即　被　告　乙○○
上列上訴人因妨害公務案件，不服臺灣彰化地方法院93年度易字
第1133號中華民國94年3月23日第一審判決（起訴案號：臺灣彰
化地方法院檢察署93年度偵字第7861號），提起上訴，本院判決
如下：
    主 　 文
上訴駁回。
    事 　 實
一、乙○○前於民國（下同）八十七年間因犯竊盜罪，經本院於
    八十九年三月二十八日，以八十八年度上易字第三一二二號
    判處有期徒刑四月確定，於八十九年十月三十一日執行完畢
    。復於九十三年十月十四日上午十一時左右（起訴書誤載為
    九十三年三月三十日），在彰化縣員林鎮○○街四Ｏ五巷內
    ，見其弟鄭聰穎（原判決誤載為鄭嘉穎）在彰化縣警察局員
    林分局員林派出所警員張俊彬、許富盛依法執行逮捕時（鄭
    聰穎因違反毒品危害防制條例案件遭臺灣彰化地方法院檢察
    署發布通緝在案），在張俊彬、許富盛已表明身份，明知其
    二人係依法執行職務之警察人員，竟基於妨害公務之犯意，
    在張俊彬、許富盛依法執行職務逮捕鄭聰穎時，徒手毆打張
    俊彬頭部，並推打許富盛臉部，致許富盛之臉部遭眼鏡螺絲
    刮傷，受有臉部表淺損傷等傷害（傷害部分未據告訴），並
    於許富盛趨前追捕鄭聰穎時，繼續與張俊彬扭打，因此致張
    俊彬受有小腿、肘部表淺損傷等傷害（傷害部分未據告訴）
    ，以此方法施以強暴。
二、案經彰化縣警察局員林分局報告臺灣彰化地方法院檢察署檢
    察官偵查起訴。
    理 　 由
一、訊之上訴人即被告乙○○（下稱被告）於本院審理時雖否認
    有上開犯行，辯稱：其僅係將警員拉開，並未妨害公務，其
    在原審法院審理時自白犯行，係因其患有精神分裂症所致云
    云。經查：上揭事實，業據被告於檢察官偵查及原審法院審
    理時均為認罪之陳述，核與證人鄭聰穎於警詢時、彰化縣警
    察局員林分局警員張俊彬、許富盛於原審法院準備程序中證
    述之情節相符，並有職務報告一紙、員生醫院診斷書二紙、
    照片一張附卷可稽，足徵被告前開認罪表示，確與事實相符
    ，堪予採信。被告雖辯稱其有病才會自白云云，並提出中國
    醫藥大學附設醫院診斷證明書、彰化基督教醫院診斷書、明
    德精神科醫院證明書記載被告患「精神分裂症」，及身心障
    礙手冊等影本，惟綜觀被告於原審法院審理筆錄之對答內容
    ，均能針對訊問者訊問事項，適切應答，對於所訊問之事項
    ，亦無不能明瞭或有瞭解障礙之情形，另可陳述稱：「因為
    我看到弟弟遭圍捕，我去把他們拉開，後來就發生拉扯。．
    ．請求從輕量刑」等語（見原審卷第五五頁、第五六頁背面
    ），足見被告於原審法院審理時，對於自己所處情境、所犯
    行為之意圖均清楚明白交代，尚難認有何受所患精神疾病影
    響，而無法或難以控制行動，以致於原審法院為不當自白之
    情事，其事後所為之辯解並不足採，本院認亦無將被告送精
    神鑑定之必要。綜上所述，被告上開犯行事證明確，其犯行
    堪予認定，應依法論科。
二、核被告乙○○所為，係犯刑法第一百三十五條第一項之妨害
    公務罪。又查被告前於八十七年間因犯竊盜罪，經本院於八
    十九年三月二十八日，以八十八年度上易字第三一二二號判
    處有期徒刑四月確定，於八十九年十月三十一日執行完畢，
    有臺灣彰化地方法院檢察署刑案資料查註紀錄表、臺灣高等
    法院被告全國前案紀錄表各一份在卷可按，其前受有期徒刑
    執行完畢，於五年內再犯本件最重本刑為有期徒刑以上之罪
    ，為累犯，應依刑法第四十七條之規定加重其刑。原審依據
    上述理由，適用刑法第一百三十五條第一項、第四十一條第
    一項前段、第四十七條，罰金罰鍰提高標準條例第一條前段
    、第二條，並審酌被告犯罪之動機、目的，犯罪之情節，所
    生之損害，犯後又曾為認罪之表示，足見已有悔悟等一切情
    狀，量處被告有期徒刑三月之刑，並諭知易科罰金之折算標
    準。經核其認事用法俱無不合，量刑亦稱允適，被告提起上
    訴否認犯行部分，非有理由，應予駁回。
據上論斷，應依刑事訴訟法第三百六十八條，判決如主文。
本案經檢察官甲○○到庭執行職務。
中　　華　　民　　國　　94　　年　　7　　月　　20　　 日
                刑事第七庭  審判長法　官　林　榮　龍
                                  法　官　黃　日　隆
                                  法　官　林　宜　民
上列正本證明與原本無異。
不得上訴。
                                  書記官　陳　振　海
中　　華　　民　　國　　94　　年　　7 　　月　　21　　日
                                                      Ｉ
